# 再次请教陈版，关于有限合伙企业的合并问题

提问人：zhengdefei 时间：2015-08-07 11:33:02
A集团为某省省属国有企业，B公司为A集团下属金融控股子公司，C公司为B公司的子公司。 某有限合伙企业甲企业的出资比例如下： 股东名称 出资金额（万元） C公司（普通合伙人）（A集团孙公
司） 900 D公司（普通合伙人）（与A集团无关联关系） 100 B
公司（次级有限合伙人）（A集团子公司） 50000 E公司（优先级有限合伙人）（与A集团无关联关
系）（通过某理财计划募集） 450000 甲企业成立的目的是为某省省属国企（包括A集团）的发展提供资金支持，资金投资范围由合伙人会议确定，具体资金投向由合伙企业投资决策委员会商定。投资决策委员会（合伙协议确定的最高决策机构）成员 5 名，C公司委派 1 名，B公司委派 2 名，D公司委派 1 名，E公司委派 1 名。合伙企业利润分配顺序为：优先级有限合伙人、次级有限合伙人、普通合伙人。C公司为执行事务合伙人。 同时，甲企业、A集团、E公司签订协议，由A集团对E公司的收益承担差额补助义务，并在出现特定风险以及甲企业投资不能完全覆盖E公司理财计划资金到期本金和收益时，A集团无条件回购E公司合伙份额。 请问陈版，甲企业是否应纳入A集团或B公司或C公司的合并范围？

回答人：chenyiwei
就你说的情况看，甲合伙企业作为A集团发展的融资平台，受到A集团控制的可能性很大，主要考虑： 1 、甲合伙企业本来就是为了A集团的融资需要而设立的，且投委会中与A集团关联的人士占多数，可以合理预期A集团能够主导甲企业的投资决策，而投资的进入和退出决策是甲企业最重要的相关活动。 2 、A集团通过主导甲企业所投资的子公司的相关活动，影响该合伙企业可获得的可变回报。 3 、A集团及其子公司作为次级有限合伙人，通过合伙企业的利润分配顺序，事实上享有或承担了该合伙企业的绝大部分剩余风险和报酬，其收益的可变性显著大于其他合伙人。